最高法院刑事裁定　　　　　　　　　 110年度台抗字第1707號
抗　告　人　陳永裕




上列抗告人因違反毒品危害防制條例等案件，不服臺灣高等法院
臺南分院中華民國110年9月7日定應執行刑之裁定（110年度聲字
第836號），提起抗告，本院裁定如下：
    主  文
抗告駁回。
    理  由
一、裁判確定前犯數罪者，併合處罰之。又數罪併罰，有二裁判
    以上者，依刑法第51條之規定，定其應執行之刑。且數罪併
    罰，宣告多數有期徒刑者，於各刑中之最長期以上，各刑合
    併之刑期以下，定其刑期，但不得逾30年，同法第50條第 1
    項前段、第51條第5 款、第53條規定甚明。又執行刑之量定
    ，係事實審法院裁量之職權，倘其所酌定之執行刑，並未違
    背刑法第51條各款或刑事訴訟法第370 條第2、3項所定之方
    法或範圍，亦無明顯違背公平、比例原則或整體法律秩序之
    理念者，即不得任意指為違法或不當。
二、本件原裁定以抗告人陳永裕所犯如其附表所示共11罪（其附
    表編號3部分，偵查機關年度案號欄應更正為「嘉義地檢108
    年度毒偵字第562號等」、編號7、10部分，備註欄應分別更
    正為「嘉義地檢110年度執字第1182號」、「嘉義地檢110年
    度執字第1183號」、編號1、5至11部分，本院109 年度台上
    字第377號、110年度台上字第2542號、110年度台上字第254
    3 號等判決均係以上訴不合法為由，駁回抗告人第三審上訴
    之程序判決，其確定判決之法院及案號，應更正為如最後事
    實審之法院及案號），均合於前揭定應執行刑之規定，因認
    抗告人請求由檢察官聲請定其應執行刑為正當，裁定定其應
    執行刑為有期徒刑5年8月。係在各刑中之最長期有期徒刑 1
    年10月以上，合併總刑期之有期徒刑10年7 月以下，並較附
    表編號「1至4」、「5至9」、「10至11」曾定之應執行刑（
    有期徒刑1年6月、4年、6月）之總和6 年為低，係考量抗告
    人之犯罪類型、行為態樣、侵害法益種類、犯罪時間等情狀
    、暨責任非難程度等各情為整體評價，兼顧刑罰衡平之要求
    與矯正受刑人之目的等而為裁處，顯非以累加方式定其應執
    行刑，且兼顧恤刑之利益，未逸脫量刑之界限而為衡酌，經
    核於法並無違誤。
三、抗告意旨略以：抗告人坦認所犯各罪，未浪費司法資源，原
    裁定僅於各罪總和之刑度以遞減方式酌定執行刑，未斟酌抗
    告人所犯數罪對法益之侵害情形、所反映人格特性、施以矯
    正之必要性等，顯與證據法則有違，裁判理由矛盾，容有未
    洽，盼得以重行裁定刑期云云。無非無視原裁定明白之論斷
    與說明，祇憑個人主觀意見，砌詞對原裁定定刑裁量權之適
    法行使任意指摘，難認可採。又原裁定既無應予撤銷更為裁
    定之事由，抗告意旨另請重行酌定應執行刑乙節，亦屬無據
    。綜上，本件抗告為無理由，應予駁回。
據上論結，應依刑事訴訟法第412條，裁定如主文。
中    華    民    國   110    年    10    月    21    日
                  刑事第二庭審判長法  官  林  勤  純  
                                  法  官  王  梅  英  
                                  法  官  莊  松  泉  
                                  法  官  李  釱  任  
                                  法  官  蔡  新  毅  
本件正本證明與原本無異
                                  書記官
中    華    民    國   110    年    10    月    26    日